# 关于权益性交易的问题

提问人：wx_5dc3bc5d30f5 时间：2020-04-20 13:16:58
请教，为什么权益性交易不允许影响损益呢 另外以固定资产投资，投资方为什么是视同卖出，被投资单位是视同买入嘛？

回答人：chenyiwei
会计上的所有者权益的基本分类就是两类： 1 、由所有者资本性投入形成的权益； 2 、由经营积累形成的权益。这两者是互相平行的，也是互斥的，归入了其中一类就不能再归入另一类。所以既然已经明确是权益性交易了，就不可能再影响损益。